臺灣高等法院刑事判決
111年度上訴字第3255號
上  訴  人  
即  被  告  林庭宇



            呂宥德



上列上訴人等因傷害案件，不服臺灣新北地方法院111年度審訴
字第647號，中華民國111年7月26日第一審判決（起訴案號：臺
灣新北地方檢察署111年度偵字第8053號），提起上訴，本院判
決如下：
    主  文
原判決撤銷。
林庭宇共同犯傷害罪，處有期徒刑參月，如易科罰金，以新臺幣
壹仟元折算壹日。
呂宥德共同犯傷害罪，處有期徒刑參月，如易科罰金，以新臺幣
壹仟元折算壹日。緩刑貳年，並應依附件一所示內容向曾以薰支
付損害賠償。
扣案開山刀壹把沒收。
   事實及理由
一、本案經本院審理結果，認第一審以上訴人即被告林庭宇、呂
    宥徳(下稱被告2人)係犯刑法第277條第1項之傷害罪，經核
    認事用法均無不當，爰引用第一審判決書所記載之事實、證
    據及理由（如附件二）。
二、被告2人上訴意旨略以：被告2人已經分別與告訴人賴虹霖、
    曾以薰(下稱告訴人2人)達成和解(或調解)認罪，請求從輕
    量刑，並給予緩刑宣告等語(見本院卷第64、86、91頁)。
三、撤銷改判及量刑之理由：　　　　
(一)原審就被告2人上揭犯行，認事證明確，予以論罪科刑，固
    非無見。惟查，被告林庭宇於本院審理中已經與告訴人賴虹
    霖達成民事調解，同意以新臺幣(下同)4萬元分期賠償告訴
    人賴虹霖，有原審法院調解筆錄影本1份附卷可參（見本院
    卷第93至94頁），被告呂宥德於本院審理中亦已經與告訴人
    曾以薰達成民事和解，同意以12萬元分期賠償告訴人曾以薰
    ，有和解書影本1份在卷可憑（見本院卷第69頁），堪認被
    告2人犯後態度良好，是被告2人量刑基礎與原審自有不同，
    原審就此部分，未及審酌，自有未妥。本件被告2人提起上
    訴，主張從輕量刑等語，及被告呂宥德主張給予緩刑宣告等
    語，均為有理由。至被告林庭宇主張給予緩刑宣告云云，則
    無理由(理由容後詳述)。本件被告林庭宇提起上訴主張給予
    緩刑宣告部分，雖無理由，惟被告2人提起上訴，其他部分
    既有理由，且原判決亦有上開無可維持之瑕疵可議，自應由
    本院將原判決予以撤銷改判。
(二)爰審酌被告2人僅因參與網路遊戲而與告訴人2人發生糾紛，
    本應秉持理性、平和之態度妥適處理，卻於案發時地動輒持
    刀或徒手對他人施以暴力行為，致本件告訴人2人分別受有
    附件犯罪事實欄一所示之諸多傷勢，欠缺對他人身體安全、
    健康之基本尊重，皆甚不該，兼衡被告林庭宇前有違反毒品
    危害防制條例及傷害等犯罪前科、被告呂宥德前未有犯罪前
    科，有被告2人本院被告前案紀錄表2份附卷可參(見本院卷
    第33至40頁)，顯見被告林庭宇素行尚非良好，被告呂宥德
    素行尚屬良好，及被告2人犯後均坦承犯行，且於本院審理
    中與告訴人2人達成和解或成立調解，被告林庭宇於本院審
    理中自述高中肆業之教育程度、未婚、現從事業務、月薪約
    3、4萬元之職業、家庭經濟與生活狀況，被告呂宥德於本院
    審理中自述高職畢業之教育程度、未婚、現從事管理員、月
    薪3萬元之職業、家庭經濟與生活狀況(見本院卷第90頁)等
    一切情狀，分別量處如主文第2項、第3項所示之刑，並均諭
    知易科罰金之折算標準，以示懲儆。
(三)扣案開山刀1把係被告林庭宇所有，供被告2人共同實施本件
    傷害犯行所用之工具，爰依刑法第38條第2項規定於主文第4
    項宣告沒收。　
四、被告呂宥德緩刑宣告及所附條件：
    被告呂宥德前未曾因故意犯罪受有期徒刑以上刑之宣告，有
    被告呂宥德本院被告前案紀錄表1份在卷可按（見本院卷第3
    9至40頁），其因上開行為致罹刑典，已於本院審理中與告
    訴人曾以薰達成民事和解，有和解書影本1份在卷可憑（見
    本院卷第69頁），復於本院審理時坦承犯行，已如上述，可
    徵其犯後確有悔意，應認被告呂宥德經本案偵、審程序及科
    刑教訓，當知警惕，上開所宣告之刑以暫不執行為適當，爰
    依刑法第74條第1項第1款規定，宣告緩刑2年，以啟自新。
    又本院為確保被告呂宥德記取教訓，督促被告呂宥德能依上
    開和解條件確實履行，兼顧告訴人曾以薰之權益，爰依刑法
    第74條第2項第3款規定，諭知被告呂宥德應依附件所示內容
    向告訴人曾以薰支付損害賠償12萬元(和解書內容為：被告
    呂宥德願給付告訴人曾以薰12萬元，給付方法：被告呂宥德
    應分別於111年10月6日給付2萬元、111年11月10日給付5萬
    元及111年12月10日給付5萬元予告訴人曾以薰)，有上開和
    解書影本1紙附卷可稽(見本院卷第69頁)。又依刑法第74條
    第4項規定，命被告呂宥德支付告訴人曾以薰之損害賠償數
    額，得為民事強制執行名義。倘被告呂宥德不履行，且情節
    重大，足認原宣告之緩刑難收其預期效果，而有執行刑罰之
    必要者，依刑法第75條之1第1項第4款規定，得撤銷其緩刑
    宣告。另上開命被告呂宥德應依附件所示內容向告訴人曾以
    薰支付損害賠償，依上開規定，固得為民事強制執行名義，
    惟其性質因屬對告訴人因被告呂宥德本案犯行所生財產上之
    損害賠償，與告訴人曾以薰原依侵權行為法律關係所取得之
    執行名義，債權性質應屬同一，告訴人曾以薰自得於其取得
    民事執行名義相同債權金額內，擇一執行名義行使，而被告
    呂宥德如依期給付如附件所示金額款項，亦得於同一金額內
    ，同時發生清償之效果，併此說明。
五、被告林庭宇未給予緩刑宣告之說明：
　　查被告林庭宇於本院審理中固與告訴人賴虹霖達成民事調解
    ，同意以4萬元分期賠償告訴人賴虹霖，有原審法院調解筆
    錄影本1份附卷可參（見本院卷第93至94頁），而告訴人賴
    虹霖於本院準備程序中亦到庭供稱：希望給予被告林庭宇自
    新機會等語(見本院卷第68頁)，惟參諸被告林庭宇曾於民國
    108年7月31日因傷害案件，經臺灣臺北地方法院以108年度
    審易字第744號判決判處有期徒刑5月確定，並於108年9月3
    日經易科罰金執行完畢，有被告林庭宇本院被告前案紀錄表
    1份附卷可參(見本院卷第33至40頁)，足見被告林庭宇係在
    有期徒刑執行完畢，5年內故意犯本件有期徒刑以上之罪，
    為累犯，且不符合刑法第74條第1項規定之緩刑宣告要件，
    自無法宣告緩刑，是被告林庭宇於本院審理中主張給予緩刑
    云云，自屬無據，併此敘明。
據上論斷，應依刑事訴訟法第373條、第369條第1項前段、第364
條、第299條第1項前段，判決如主文。　　
本案經檢察官鄭朝光提起公訴，檢察官洪威華到庭執行職務。
中　　華　　民　　國　　111 　年　　11 　　月　 29　　日
                  刑事第十一庭   審判長法　官　周煙平 
　　　　　　　　　　　　　　　　　　　 法　官　游士珺
　　　　　　　　　　　　　　　　　　　 法　官　吳炳桂   
以上正本證明與原本無異。
如不服本判決，應於收受送達後20日內向本院提出上訴書狀，其
未敘述上訴之理由者並得於提起上訴後20日內向本院補提理由書
（均須按他造當事人之人數附繕本）「切勿逕送上級法院」。
                                      書記官  鄭舒方
中　　華　　民　　國　　111 　年　　11　　月　　30　　日
附錄本案論罪科刑法條全文：
刑法第277條：
傷害人之身體或健康者，處5年以下有期徒刑、拘役或50萬元以
下罰金。
犯前項之罪，因而致人於死者，處無期徒刑或7年以上有期徒刑；致重傷者，處3年以上10年以下有期徒刑。　　　　　　　　　　　　
附件一：  
呂宥德應給付曾以薰新臺幣(下同)壹拾貳萬元，給付方式為：民國壹佰壹拾壹年拾月陸日給付貳萬元，壹佰壹拾壹年拾壹月拾日給付伍萬元，壹佰壹拾壹年拾貳月拾日給付伍萬元。 

附件二：
　　　　　　　　臺灣新北地方法院刑事判決
111年度審訴字第647號
公　訴　人　臺灣新北地方檢察署檢察官
被　　　告　林庭宇　
                    
                    
　　　　　　　　　　
　　　　　　呂宥德　
                    
                    　　
上列被告等因傷害案件，經檢察官提起公訴（111年度偵字第805
3號），本院判決如下：
    主  文
林庭宇共同犯傷害罪，處有期徒刑肆月，如易科罰金，以新臺幣
壹仟元折算壹日。
扣案之開山刀壹把沒收。
呂宥德共同犯傷害罪，處有期徒刑肆月，如易科罰金，以新臺幣
壹仟元折算壹日。
    事實及理由
壹、查被告林庭宇、呂宥德所犯均係死刑、無期徒刑、最輕本刑
    為3年以上有期徒刑以外之罪，被告2人於準備程序就被訴事
    實同為有罪之陳述，經告知簡式審判程序之旨，並聽取其2 
    人與檢察官之意見後，本院認無不得或不宜改依簡式審判程
    序進行之處，爰依刑事訴訟法第273條之1第1項、第284條之
    1之規定，裁定進行簡式審判程序。
貳、本案犯罪事實、證據及應適用之法條，除下列事項應予更正
    、補充外，餘均引用附件即檢察官起訴書之記載：
一、犯罪事實欄一第6行所載之「左大後上側」，應更正為「左
    大腿後上側」；該欄之末，則應補充「嗣警方據報於同日下
    午2時45分許趕至現場，扣得林庭宇所有並持用之前述開山
    刀，進而查知上情」。
二、補充「被告林庭宇、呂宥德於111年6月30日本院準備程序及
    審理時之自白（參本院卷附當日各該筆錄）」為證據。　
叁、審酌被告2人僅因參與網路遊戲而與告訴人賴虹霖、曾以薰
    （以下合稱本件告訴人）發生糾紛，本應秉持理性、平和之
    態度妥適處理，卻於案發時地動輒持刀或徒手對他人施以暴
    力行為，致本件告訴人分別受有附件犯罪事實欄一所示之諸
    多傷勢，欠缺對他人身體安全、健康之基本尊重，皆甚不該
    ，兼衡被告林庭宇前次有期徒刑執行完畢之素行實況（參卷
    附關於被告林庭宇之臺灣高等法院被告前案紀錄表）及被告
    呂宥德之素行、其2人之教育程度、職業、家庭經濟與生活
    狀況、犯後終能坦承本件犯行，態度勉可，然迄今未與本件
    告訴人能達成和解或成立調解，亦未取得本件告訴人諒解等
    一切情狀，分別量處如主文第1項、第3項所示之刑，並皆諭
    知易科罰金之折算標準，以資處罰。
肆、扣案之開山刀1把係被告林庭宇所有，並供其共同實施本件
    犯行之用，爰依刑法第38條第2項規定，於主文第2項宣告沒
    收。
伍、本判決係依刑事訴訟法第310條之2及第454條所製作之簡化
    判決，依法僅需記載犯罪事實、證據名稱及應適用之法條，
    並得以簡略方式為之，如認定之犯罪事實、證據及應適用之
    法條，與檢察官起訴書之記載相同者，得引用之，附此敘明
    。
據上論斷，應依刑事訴訟法第273條之1第1項、第299條第1項前
段、第310條之2、第454條（本件依刑事判決精簡原則，僅記載
程序法條文），判決如主文。
本案經檢察官鄭朝光偵查起訴，由檢察官陳炎辰到庭執行公訴。
中　　華　　民　　國    111   年 　  7  　月 　 26  　日
                 刑事第二十四庭  法  官　李俊彥   
以上正本證明與原本無異。
如不服本判決，應於判決送達後20日內敘明上訴理由，向本院提
出上訴狀（應附繕本），上訴於臺灣高等法院。其未敘述上訴理
由者，應於上訴期間屆滿後20日內向本院補提理由書「切勿逕送
上級法院」。
                                 書記官  林慈恩
中　　華　　民　　國　  111 　年　   7    月    26    日
附錄本判決論罪之法律條文：
中華民國刑法第277條
傷害人之身體或健康者，處5年以下有期徒刑、拘役或50萬元以
下罰金。
犯前項之罪，因而致人於死者，處無期徒刑或7年以上有期徒刑
；致重傷者，處3年以上10年以下有期徒刑。
--------------------------------------------------------
附件：
臺灣新北地方檢察署檢察官起訴書
                                   111年度偵字第8053號
　　被　　　告　林庭宇　
　　　　　　　　　　　　
　　　　　　　　　　　　
　　　　　　　　　　　　
　　　　　　　　呂宥德　
　　　　　　　　　　　　
　　　　　　　　　　　　
上列被告等因傷害案件，已經偵查終結，認應提起公訴，茲將犯
罪事實及證據並所犯法條分敘如下：
　　　　犯罪事實
一、林庭宇與呂宥德係友人，林庭宇前與賴虹霖及曾以薰因在網
    路遊戲發生爭執，林庭宇及呂宥德因而心生不滿，共同基於
    傷害之犯意聯絡，於民國110年10月31日下午2時37分許，至
    新北市○○區○○街000巷00號前，由林庭宇持開山刀刀背毆打
    賴虹霖，復推由呂宥德徒手毆打曾以薰，分別致賴虹霖受有
    左上臂挫傷腫脹瘀青、右上臂挫傷局部瘀紅、左大後上側挫
    瘀擦傷及左手肘擦傷等傷害、曾以薰則受有右側卵巢囊腫破
    ，疑似內出血、下腹壁挫傷及右上臂挫傷等傷害。
二、案經賴虹霖及曾以薰訴請新北市政府警察局蘆洲分局報告偵
    辦。
　　　　證據並所犯法條
一、證據清單及待證事實：
編號 證據名稱 待證事實 1 被告林庭宇於警詢及本署偵訊時之供述 證明被告林庭宇與告訴人賴虹霖及曾以薰因網路遊戲發生爭執，而心生不滿，由被告林庭宇持開山刀刀背毆打告訴人其中1人之事實。 2 被告呂宥德於警詢及本署偵訊方之供述 證明被告呂宥德及被告林庭宇及告訴人2人在網路上發生爭執，於上揭時地與告訴人2人發生肢體衝突之事實。 3 證人即告訴人賴虹霖及曾以薰於警詢及本署偵訊時之具結證述 全部犯罪事實。 4 新北市立聯合醫院及馬偕紀念診斷證明書各乙紙 證明告訴人2人受有如犯罪事實欄所示傷害之事實。 5 扣案開山刀一把 證明被告林庭宇以開山刀傷害告訴人賴虹霖之事實。 6 新北市政府警察局蘆洲分局搜索扣押及扣押物品目錄表